臺灣高雄地方法院刑事判決　　　　　　　94年度訴更字第10號
公　訴　人　臺灣高雄地方法院檢察署檢察官
被　　　告　甲○○
　　　　　　　　　　（另案在臺灣臺南監獄執行）
上列被告因違反毒品危害防制條例案件，經檢察官提起公訴（94
年度毒偵字第2353號），本院為第一審判決（94年度訴字第1467
號），檢察官提起上訴，經臺灣高等法院高雄分院撤銷原判決發
回本院審理（94年度上訴字第1033號），本院於準備程序進行中
，被告為有罪之陳述，經告知簡式審判程序之旨，並聽取檢察官
及被告之意見後，本院合議庭裁定由受命法官獨任改依簡式審判
程序審理，並判決如下：
    主  文
甲○○連續施用第一級毒品，累犯，處有期徒刑壹年陸月；又連
續施用第二級毒品，累犯，處有期徒刑拾月；應執行有期徒刑貳
年貳月。
    事  實
一、甲○○因違反麻醉藥品管理條例案件，經本院於民國86年1
    月30日以85年度訴字第3486號判決處有期徒刑5 年8 月、3
    月、6 月，應執行有期徒刑6 年3 月在案，嗣經臺灣高等法
    院高雄分院於86年4 月30日以86上訴字第625 號、最高法院
    於88年1 月29日以88年度臺上字第481 號駁回上訴確定；又
    因施用毒品案件，經本院裁定送勒戒處所觀察、勒戒後，認
    無繼續施用毒品之傾向，由臺灣高雄地方法院檢察署檢察官
    於87年7 月21日以87年度偵字第15 646號為不起訴處分在案
    ，甲○○並於同日釋放出所；又因施用毒品案件，經本院裁
    定送勒戒處所觀察、勒戒後，認有繼續施用毒品之傾向，復
    裁定令入戒治處所施以強制戒治1 年，刑案部分並經臺灣高
    雄地方法院檢察署檢察官聲請以簡易判決處刑，嗣戒治屆滿
    3 月而成效評定合格，認無繼續戒治之必要，經本院裁定停
    止戒治，所餘期間付保護管束，而於88年5 月11日釋放出所
    ，直接接續執行前開違反麻醉藥品管理條例案件之有期徒刑
    ，聲請簡易判決處刑部分則經本院於88年6 月10日以88年度
    雄簡第40號判決處有期徒刑6 月在案，嗣於88年12月1 日強
    制戒治付保護管束期滿執行完畢，至前開違反麻醉藥品管理
    條例案件入監執行後，則於91年12月24日縮短刑期假釋出監
    ；又因妨害公務案件，經臺灣屏東地方法院於93年3 月29日
    以93年度簡字第445 號判決處有期徒刑3 月，93年10月4 日
    執行完畢；又因施用毒品案件，經臺灣屏東地方法院於93年
    8 月31日以93年度易字第105 號判決處有期徒刑1 年6 月、
    10月，應執行有期徒刑2 年2 月，經臺灣高等法院高雄分院
    於93年11月30日以93年度上訴字第1074號駁回上訴確定；前
    開假釋亦遭撤銷，而於94年1 月27日入監執行。詎甲○○猶
    未悛悔，基於施用第1 級毒品之概括犯意，自93年12月20日
    左右至94年1 月25日，在高雄市各賓館等地點，以摻入香菸
    吸食之方式，施用第1 級毒品海洛因，另基於施用第2 級毒
    品之概括犯意，於上述期間在上述地點，另以加熱玻璃球吸
    食煙霧之方式，施用二級毒品甲基安非他命，約2 至4 天施
    用1 次，先施用海洛因再施用甲基安非他命，兩種施用方式
    各異。嗣於94年1 月26日晚間11時44分許，在高雄市苓雅區
    ○○○路177 號前因另案通緝而為警緝獲，經採尿液送驗後
    查悉上情。
二、案經高雄市政府警察局移送臺灣高雄地方法院檢察署檢察官
    偵查起訴。
    理  由
一、本件被告甲○○所犯係毒品危害防制條例第10條第1 項、第
    2 項之施用第1 級、第2 級毒品罪，其法定刑係死刑、無期
    徒刑、最輕本刑為3 年以上有期徒刑以外之罪，被告於準備
    程序進行中就被訴事實為有罪之陳述，經告知簡式審判程序
    之旨，並聽取其與檢察官之意見後，本院認無不得或不宜改
    依簡式審判程序進行之情事，爰依刑事訴訟法第273 條之1
    第1 項、第284 條之1 規定，裁定本件由受命法官獨任改依
    簡式審判程序審理，合先敘明。
二、訊據被告甲○○對於前揭施用第1 級、第2 級毒品之事實供
    承不諱，而其為警所採尿液經送以酵素免疫法初步篩檢，再
    以氣相層析質譜法確認結果，呈嗎啡陽性反應及甲基安非他
    命陽性反應，此有高雄市立凱旋醫院濫用藥物尿液檢驗報告
    （轉碼編號：00000000）暨尿液採證代碼表附卷可稽，足徵
    被告之自白與事實相符，堪予採信。又被告有如犯罪事實欄
    所列前科紀錄，此有臺灣高等法院被告前案紀錄表、臺灣高
    等法院在監在押全國紀錄表及臺灣屏東地方法院93年度簡字
    第445 號、臺灣屏東地方法院93年度易字第105 號、臺灣高
    等法院高雄分院93年度上訴字第1074號判決書在卷可參，被
    告為本件施用毒品犯行之時間，距前次強制戒治執行完畢釋
    放後雖已逾5 年，然而，毒品危害防制條例第20條第3 項所
    稱「依前項規定為觀察、勒戒或強制戒治執行完畢釋放後，
    5 年後再犯第10條之罪者，適用本條前2 項之規定」，其立
    法理由在於：觀察、勒戒或強制戒治後5 年後再犯者，顯見
    前所實施之觀察、勒戒或強制戒治已足以遮斷其施用毒品之
    癮，為其自新及協助其斷除毒癮，對此5 年後再犯者爰明定
    仍適用初犯之規定，先經觀察、勒戒、強制戒治之程序。由
    上開立法理由可知，所謂觀察、勒戒或強制戒治完畢釋放後
    5 年後，應僅指因觀察、勒戒或強制戒治已有效果，5 年內
    未再施用毒品而言，如5 年內又再行施用毒品，顯見其前之
    觀察、勒戒或強制戒治並未收效，即無再行觀察、勒戒或強
    制戒治之必要。本件被告前經強制戒治完畢釋放後之5 年內
    又再施用毒品，經臺灣屏東地方法院於93年8 月31日以93年
    度易字第105 號判決處有期徒刑1 年6 月、10月，應執行有
    期徒刑2 年2 月，經臺灣高等法院高雄分院於93年11月30日
    以93年度上訴字第1074號駁回上訴確定，已如前述，被告自
    無再行適用毒品危害防制條例第20條第3 項規定之餘地。綜
    上所述，本件事證明確，被告犯行洵堪認定，應依法論科。
三、核被告所為，係犯毒品危害防制條例第10條第1 項、第2 項
    之施用第1 級、第2 級毒品罪。被告持有海洛因及甲基安非
    他命之低度行為為其施用之高度行為所吸收，毋庸另論。被
    告先後多次施用海洛因及甲基安非他命行為之時間緊接，所
    犯構成要件相同，顯係基於概括犯意而為，應分別依刑法第
    56條連續犯規定論以一罪，並加重其刑。至被告施用第1 級
    、第2 級毒品之犯意各別，行為互殊，應予分論併罰。又被
    告有如犯罪事實欄所列前科紀錄，此有臺灣高等法院被告前
    案紀錄表、臺灣高等法院在監在押全國紀錄表及臺灣屏東地
    方法院93年度簡字第445 號、臺灣屏東地方法院93年度易字
    第105 號、臺灣高等法院高雄分院93年度上訴字第1074號判
    決書在卷可參，其於前次有期徒刑執行完畢5 年內，再犯本
    件有期徒刑以上之罪，為累犯，應依刑法第47條規定遞加重
    其刑。茲審酌被告前因施用毒品案件，迭經觀察、勒戒及強
    制戒治、判刑後，猶未悛悔而再為本件施用毒品犯行，足見
    其毒癮匪淺，然念其犯後尚能供承犯行，態度良好，且毒癮
    戒絕確實不易，又其施用毒品乃戕害自身健康而未直接危害
    他人，以及犯罪之動機、手段、次數等一切情狀，量處如主
    文所示之刑，並定其應執行之刑，以資懲儆。
據上論斷，應依刑事訴訟法第273 條之1 第1 項、第299 條第1
項前段，毒品危害防制條例第10條第1 項、第2 項，刑法第11條
前段、第56條、第51條第5 款，判決如主文。
本案經檢察官黃碧玉到庭執行職務。
中　　華　　民　　國　　94　　年　　10  　月　　31  　日
            鳳山刑事第2 庭法　官  譚德周
以上正本證明與原本無異。
如不服本判決，應於收受送達後10日內向本院提出上訴書狀。
中　　華　　民　　國　　94　　年　　10　　月　　31　　日
　　　　　 　　　　       書記官  廖美玲
附錄法條：毒品危害防制條例第10條第1 項、第2項
毒品危害防制條例第10條
施用第一級毒品者，處 6 月以上 5 年以下有期徒刑。
施用第二級毒品者，處 3 年以下有期徒刑。
